臺灣士林地方法院刑事裁定            100年度撤緩字第156號
聲  請  人  臺灣士林地方法院檢察署檢察官
受  刑  人
即  被  告  胡忠信
上列聲請人因受刑人即被告犯恐嚇案件（本院99年度審簡字第95
9 號），聲請撤銷緩刑之宣告（100 年執聲字第1325號），本院
裁定如下：
    主  文
聲請駁回。
    理  由
一、聲請意旨略以：受刑人胡忠信因犯恐嚇案件，經本院於民國
    99年7 月30日以99年度審簡字第959 號（99年度偵字第6511
    號）判處罰金新臺幣3 萬元，緩刑2 年，於99年9 月6 日確
    定在案；乃於緩刑期前即98年10月26日至99年4 月29日更犯
    妨害家庭罪，經本院於100 年9 月16日以100 年度簡上字第
    85號判處有期徒刑3 月，於100 年9 月16日確定，足認原宣
    告之緩刑難收其預期效果，核該受刑人所為已合於刑法第75
    條之1 第1 項第1 款所定撤銷緩刑宣告之原因，爰依刑事訴
    訟法第476 條規定聲請撤銷等語。
二、按刑法於94年2 月2 日修正公布，95年7 月1 日施行前，關
    於緩刑宣告撤銷之規定，僅第75條、第93條分別規定：「受
    緩刑之宣告而有左列情形之一者，撤銷其宣告：一緩刑期內
    更犯罪，受有期徒刑以上刑之宣告者。二緩刑前犯他罪，而
    在緩刑期內受有期徒刑以上刑之宣告者。因過失犯罪者，不
    適用前項之規定」、「受緩刑之宣告者，在緩刑期內得付保
    護管束。假釋出獄者，在假釋中付保護管束。前2 項情形，
    違反保護管束規則情節重大者，得撤銷緩刑之宣告或假釋」
    ；修正後第75條、第93條則分別規定為：「受緩刑之宣告而
    有下列情形之一者，撤銷其宣告：一緩刑期內因故意犯他罪
    ，而在緩刑期內受不得易科罰金之有期徒刑以上刑之宣告確
    定者。二緩刑前因故意犯他罪，而在緩刑期內受不得易科罰
    金之有期徒刑以上刑之宣告確定者。前項撤銷之聲請，於判
    決確定後6 月以內為之」、「受緩刑之宣告者，除有下列情
    形之一，應於緩刑期間付保護管束外，得於緩刑期間付保護
    管束：一犯第91條之1 所列之罪者。二執行第74條第2 項第
    5 款至第8 款所定之事項者。假釋出獄者，在假釋中付保護
    管束」，並增定刑法第75條之1 ：「受緩刑之宣告而有下列
    情形之一，足認原宣告之緩刑難收其預期效果，而有執行刑
    罰之必要者，得撤銷其宣告：一緩刑前因故意犯他罪，而在
    緩刑期內受得易科罰金之有期徒刑、拘役或罰金之宣告確定
    者。二緩刑期內因故意犯他罪，而在緩刑期內受得易科罰金
    之有期徒刑、拘役或罰金之宣告確定者。三緩刑期內因過失
    更犯罪，而在緩刑期內受有期徒刑之宣告確定者。四違反第
    74條第2 項第1 款至第8 款所定負擔情節重大者。前條第2
    項之規定，於前項第1 款至第3 款情形亦適用之」，另於98
    年6 月10日修正，98年9 月1 日施行之刑法第75條、第75條
    之1 則係因應同法第41條第3 項增訂易服社會勞動之規定而
    修正為：「受緩刑之宣告而有下列情形之一者，撤銷其宣告
    ：一緩刑期內因故意犯他罪，而在緩刑期內受逾6 月有期徒
    刑以上刑之宣告確定者。二緩刑前因故意犯他罪，而在緩刑
    期內受逾6 月有期徒刑以上刑之宣告確定者。前項撤銷之聲
    請，於判決確定後6 月以內為之」、「受緩刑之宣告而有下
    列情形之一，足認原宣告之緩刑難收其預期效果，而有執行
    刑罰之必要者，得撤銷其宣告：一緩刑前因故意犯他罪，而
    在緩刑期內受6 月以下有期徒刑、拘役或罰金之宣告確定者
    。二緩刑期內因故意犯他罪，而在緩刑期內受6 月以下有期
    徒刑、拘役或罰金之宣告確定者。三緩刑期內因過失更犯罪
    ，而在緩刑期內受有期徒刑之宣告確定者。四違反第74條第
    2 項第1 款至第8 款所定負擔情節重大者。前條第2 項之規
    定，於前項第1 款至第3 款情形亦適用之」。而查94年2 月
    2 日增訂前開第75條之1 之理由為：「一... 二關於緩刑之
    撤銷，現行法第75條第1 項固已設有兩款應撤銷緩刑之原因
    ；至得撤銷緩刑之原因，則僅於保安處分章內第93條第3 項
    與撤銷假釋合併加以規定，體例上不相連貫，實用上亦欠彈
    性。... 爰參酌上開立法例增訂本條，於第1 項分設4 款裁
    量撤銷之原因，其理由如次：(一)現行關於緩刑前或緩刑期間
    故意犯他罪，而在緩刑期內受得易科罰金之有期徒刑之宣告
    者，列為應撤銷緩刑之事由，因認過於嚴苛，而排除第75條
    應撤銷緩刑之事由，移列至得撤銷緩刑事由，俾使法官依被
    告再犯情節，而裁量是否撤銷先前緩刑之宣告。... 三本條
    採用裁量撤銷主義，賦與法院撤銷與否之權限，特於第1 項
    規定實質要件為『足認原宣告之緩刑難收其預期效果，而有
    執行刑罰之必要』，供作審認之標準。... 」，其就緩刑前
    因故意犯他罪，而在緩刑期內受是否得易科罰金之宣告分別
    明文為「應撤銷」或「得撤銷」之事由，且於有得撤銷之事
    由時，賦與法官審酌有無執行刑罰之必要，避免過於嚴苛。
    是被告受緩刑宣告後，如欲撤銷其緩刑宣告，除需合於刑法
    第75條之1 第1 項所規定之四款法定事由外，尚須以「足認
    原宣告之緩刑難收其預期效果，而有執行刑罰之必要者」，
    法院始「得」依職權裁量撤銷之；法院於上揭「得」撤銷緩
    刑之情形，法官應依職權本於合目的性之裁量，妥適審酌被
    告所犯前後數罪間，關於法益侵害之性質、再犯之原因、違
    反法規範之情節是否重大、被告主觀犯意所顯現之惡性及其
    反社會性等情，是否已使前案原為促使惡性輕微之被告或偶
    發犯、初犯改過自新而宣告之緩刑，已難收其預期之效果，
    而確有執行刑罰之必要，此與刑法第75條第1 項所定二款要
    件有一具備，即毋庸再行審酌其他情狀，應逕予撤銷緩刑之
    情形不同。
三、經查，受刑人前因犯恐嚇案件，經本院於99年7 月30日以99
    年度審簡字第959 號判決處罰金新臺幣3 萬元，緩刑2 年，
    於99年9 月6 日確定（下稱前案）；另於緩刑前即98年10月
    26日至99年4 月29日更犯妨害家庭罪，經本院於100 年9 月
    16日以100 年度簡上字第85號判處有期徒刑3 月，並於緩刑
    期內之100 年9 月16日確定（下稱後案），有前開二判決書
    及臺灣高等法院被告前案紀錄表附卷可稽，亦即受刑人於緩
    刑前因故意犯他罪而在緩刑期內受6 月以下有期徒刑之宣告
    確定，則依照前開說明，應再予審核原宣告之緩刑是否難收
    預期效果，而有執行刑罰之必要。次查，受刑人所犯前後二
    罪，其犯罪型態及所犯罪名均不相同，而後案之犯罪時間係
    在前案判決之前；且受刑人於受緩刑宣告後，除上揭緩刑前
    之犯罪經判處有期徒刑3 月確定外，別無任何犯罪科刑紀錄
    ；此外，聲請人並未提出其他證據可認受刑人有何足以認定
    原宣告之緩刑難收其預期效果，而有執行刑罰之必要之情形
    ，是尚難以此逕認受刑人經前案罪刑暨緩刑之宣告後，全無
    悔意，或非經執行無以收儆懲或矯正之效。是聲請人聲請撤
    銷緩刑之宣告，尚難認有理由，應予駁回。
據上論斷，應依刑事訴訟法第220條，裁定如主文。
中    華    民    國   100    年    12    月    29    日
                  刑事第六庭法  官  邱光吾
以上正本證明與原本無異
如不服本裁定應於送達後5日內向本院提出抗告狀
                            書記官  劉致芬
中    華    民    國   100    年    12    月    30    日